【裁判字號】    94,交聲,576
【裁判日期】    950209
【裁判案由】    違反道路交通管理處罰條例聲明異議
【裁判全文】
臺灣桃園地方法院交通事件裁定         94年度交聲字第576號
原處分機關  交通部公路總局新竹區監理所中壢監理站
異  議  人
即受處分人  甲○○
上列異議人即受處分人因違反道路交通管理處罰條例案件，對於
交通部公路總局新竹區監理所中壢監理站民國94年11月7 日壢監
裁罰字第裁53－Z00000000 號違反道路交通管理事件裁決書所為
之處分（原舉發單字號：內政部警政署國道公路警察局公警局交
字第Z00000000 號），聲明異議，本院裁定如下：
    主  文
異議駁回。
    理  由
一、聲明異議理由略為：異議人甲○○之汽車駕駛執照前因第YA
    0000000 及第ZH0000000 號違反道路交通事件，僅就第ZH00
    00000 號違規部分向台北區監理所申請易處吊扣駕照3 個月
    以代罰鍰之繳納，第YA0000000 號違反道路交通事件部分雖
    經異議人申請易處吊扣駕照後又向承辦人員口頭撤回，故吊
    扣駕駛執照期間應係自93年11月6 日起算至94年2 月6 日止
    ，共3 個月，然台北監理所承辦人員卻誤將異議人所申請易
    處吊扣駕照之請求以吊扣6 個月為計算，致使異議人吊扣駕
    駛執照期間係自93年11月6 日起算至94年5 月8 日止，並已
    執行在案。惟若台北監理所僅依異議人之請求而吊扣3 個月
    駕照，則異議人於民國94年3 月22日8 時10分許駕駛車號3C
    -9875 自小客車行經國道1 號北上52公里處等情，即不會遭
    警舉發於吊扣駕駛執照期間駕車違規等語，爰請求撤銷原處
    分云云。
二、原處分機關裁罰事實及意見略以：異議人之汽車駕駛執照因
    另第YA0000000及第ZH0000000號違反道路交通事件，以無力
    繳納罰鍰為由，依道路交通管理處罰條例第65條第1項第3款
    及違反道路交通管理事件統一裁罰基準及處理細則第61條第
    1項第1款規定，以新台幣每滿1 千元罰鍰折算易處吊扣駕駛
    執照1個月，不足1千元者以1 千元計算，向台北監理所辦理
    易處吊扣汽車駕駛執照，第YA0000000及第ZH0000000號違規
    ，各易處吊扣駕駛執照3個月，吊扣期間自93年11月9日至94
    年5月8日止，是異議人於94年3 月22日於國道一號公路北上
    52公里駕駛行為，確係駕照吊扣期間駕車無誤等語。
三、按依道路交通管理處罰條例第21條第1項第7款規定，汽車駕
    駛人，駕駛執照吊扣期間駕車者，處新台幣6 千元以上1萬2
    千元以下罰緩，並當場禁止其駕駛及扣留其車輛牌照；復同
    條第4項第7款規定並吊銷其駕駛執照。再依同條例第67條第
    3 項規定，汽車駕駛人，曾依本條例其他各條規定吊銷駕駛
    執照者，1年內不得考領駕駛執照。
四、訊據異議人於本院訊問時陳稱：異議人原先雖向台北監理所
    申請對第YA0000000 及第ZH0000000 號二件違規事件易處吊
    扣駕駛執照6 個月，嗣異議人口頭向承辦人員撤回第YA0000
    00 0號違規事件的易處申請，故異議人認為易處吊扣駕駛執
    照的期間只有3 個月，自民國93年11月6 日起算至94年2 月
    6 日止云云。經查，異議人確係曾於民國93年8 月31日向台
    北監理所申請以第YA0000000 及第ZH0000000 號兩件違反道
    路交通事件易處吊扣駕駛執照，此有交通部公路總局台北監
    理所交通違規案件陳述書及交通裁決申訴書各1 紙在卷可按
    ，足證異議人所述曾向台北監理所申請易處吊扣駕駛執照6
    個月等情應屬實在；又異議人雖辯稱當時伊以口頭向承辦人
    員表示要撤回第YA0000000 號交通違規事件易處吊扣駕駛執
    照的申請，但是因為承辦人員疏忽誤將上開二件交通違規事
    件一同易處吊扣駕駛執照6 個月，而異議人誤以為吊扣駕駛
    執照只有3 個月云云，然異議人並無法提出證據以實其說，
    其辯解應不足以採信。縱上所述，異議人確係曾向台北監理
    所申請對第YA0000000 及第ZH0000000 兩號違規事件易處吊
    扣駕駛執照，並已執行，此有交通部公路總局台北監理所駕
    駛執照執行單1 紙在卷可稽，異議人於吊扣駕駛執照期間駕
    車，違規行為至為明確，原處分並無不當之處，逕依道路交
    通案件處理辦法第19條規定裁定駁回。
五、據上論斷，應依道路交通案件處理辦法第19條裁定如主文。
中    華    民    國    95    年    2     月    9     日
                  交通法庭      法  官  周炳全
以上正本證明與原本無異。
如不服本裁定，應於裁定送達後5 日內向本院提出抗告狀。
                                書記官  陳夏施
中    華    民    國    95    年    2     月    13    日


司法院資訊處製作；財團法人民間司法改革基金會備份。
